【裁判字號】    98,易,609
【裁判日期】    981124
【裁判案由】    傷害
【裁判全文】
臺灣基隆地方法院刑事判決               98年度易字第609號
公  訴  人  臺灣基隆地方法院檢察署檢察官
被      告  乙○○
            甲○○
            丁○○
            丙○○
上列被告因傷害案件，經檢察官提起公訴（98年度調偵字第33號
、第34號），本院判決如下：
    主  文
本件公訴不受理。
    理  由
一、公訴意旨略以：被告乙○○與其弟甲○○、父張再富於民國
    97 年10月28日上午8時許，前往臺北縣金山鄉○○村○○路
    60巷內之海灘釣魚，而被告丁○○於同時亦在旁釣魚。被告
    丁○○因懷疑張再富釣魚時不慎弄斷其釣竿，而與張再富、
    被告乙○○發生爭執，被告丁○○隨即找來其弟即被告丙○○及另一真實姓名年籍不詳綽號「阿原」之成年男性友人前
    往理論，雙方一言不合，被告丁○○、丙○○竟基於傷害之
    犯意聯絡，各持木棍共同毆打乙○○，致告訴人乙○○受有
    左側頭皮撕裂傷2公分、右手大拇指撕裂傷2處3公分、2公分
    、左右大腿、左右小腿，左右前臂挫傷併皮下血腫等傷害；
    被告乙○○亦基於傷害之犯意，持鐵製釣竿架毆打丁○○，
    致告訴人丁○○受有右手、左前臂、左足、右足、左小腿挫
    傷及擦傷、右臉擦傷等傷害。被告丙○○見告訴人甲○○上
    前阻止，即基於傷害之犯意，轉而持木棍毆打告訴人甲○○
    ，致告訴人甲○○受有左前臂、右手肘、左胸壁挫傷及擦傷
    等傷害；被告甲○○亦基於傷害之犯意，持釣竿毆打丙○○
    ，致告訴人丙○○受有胸部及背部多處瘀傷等傷害。因認被
    告丁○○、丙○○、乙○○、甲○○均涉犯刑法第277條第1
    項之傷害罪嫌云云。
二、按告訴乃論之罪，告訴人於第一審辯論終結前得撤回告訴；
    又告訴經撤回者，應諭知不受理之判決，刑事訴訟法第238
    條第1項、第303條第3款分別定有明文。
三、查本件告訴人乙○○告訴被告丁○○、丙○○傷害；告訴人
    丁○○告訴被告乙○○傷害；告訴人張國慶告訴被告丙○○
    傷害；告訴人丙○○告訴被告甲○○傷害之案件，公訴人認
    均係觸犯刑法第277條第1項之傷害罪嫌，而此罪依同法第
    287條前段規定，須告訴乃論。茲因雙方於98年11月12日達
    成和解，並當庭以書狀互表示撤回傷害之告訴，此有撤回告
    訴狀附卷可稽，依前揭說明，本件即應為不受理之諭知。
四、據上論斷，應依刑事訴訟法第303條第3款、第307條，判決
    如主文。
中    華    民    國    98    年    11    月    24    日
                  刑事第二庭法  官  陳伯厚
以上正本證明與原本無異。
如不服本判決應於收受送達後10日內向本院提出上訴書狀，並應
敘述具體理由；其未敘述上訴理由者，應於上訴期間屆滿後20日
內向本院補提理由書(均須按他造當事人之人數附繕本)「切勿逕
送上級法院」。
中    華    民    國    98    年    11    月    25    日
                            書記官  王惠萍


司法院資訊處製作；財團法人民間司法改革基金會備份。
